【裁判字號】    97,訴,2681
【裁判日期】    971002
【裁判案由】    違反毒品危害防制條例
【裁判全文】
臺灣彰化地方法院刑事判決              97年度訴字第2681號
公  訴  人  臺灣彰化地方法院檢察署檢察官
被      告  甲○○
                    （另案羈押於臺灣彰化看守所）
上列被告因違反毒品危害防制條例案件，經檢察官提起公訴（97
年度毒偵字第3470號），於本院準備程序中，被告就被訴事實為
有罪之陳述，經裁定改行簡式審判程序，本院判決如下：
    主  文
甲○○施用第一級毒品，累犯，處有期徒刑拾月。
    犯罪事實
一、甲○○前因恐嚇案件，經臺灣高等法院臺中分院以94年度上
    更(一)字第271 號判決判處有期徒刑8 月確定；另於94年間，
    因施用第一、二級毒品案件，經本院以94年度訴字第761 號
    判決分別判處有期徒刑9 月、3 月，合併定應執行刑有期徒
    刑11月確定，上開之罪，並經臺灣高等法院臺中分院裁定合
    併定應執行刑為有期徒刑1 年6 月確定，入監執行後，於95
    年12月1 日縮短刑期假釋出監付保護管束，並於95年12月18
    日保護管束期滿未經撤銷而視為執行完畢。且其曾於90年間
    ，因施用毒品案件，經本院裁定送觀察、勒戒後，認無繼續
    施用毒品之傾向，於90年8 月27日執行完畢釋放，並由臺灣
    彰化地方法院檢察署檢察官以90年度毒偵字第2646、3686號
    為不起訴處分確定。又於92年間，因施用毒品案件，經本院
    裁定令入戒治處所施以強制戒治，因成效經評定合格，嗣經
    本院裁定停止戒治，所餘戒治期間付保護管束，而於92年12
    月8日出所，惟嗣因毒品危害防制條例於93年1月9日修正而
    毋庸繼續執行，其刑事案件部分，則經本院以92年度訴字第
    793號判決判處有期徒刑8月確定。詎其仍未戒除毒癮，復基
    於施用第一級毒品海洛因之犯意，於97年7月17日上午5時許
    ，在其位於彰化縣員林鎮浮圳里浮圳巷3號居所，以將第一
    級毒品海洛因摻入香菸點燃吸食之方式，施用第一級毒品海
    洛因1次。嗣於97年7月17日上午8時10時許，因另涉嫌販賣
    毒品案件，為警持臺灣彰化地方法院檢察署檢察官核發之拘
    票在其上開居所拘獲，且經同署檢察官核發鑑定許可書，採
    集其尿液送驗，結果呈嗎啡陽性反應，始查悉上情。
二、案經彰化縣警察局員林分局報請臺灣彰化地方法院檢察署檢
    察官偵查起訴。
    理  由
一、按除被告所犯為死刑、無期徒刑、最輕本刑為3 年以上有期
    徒刑之罪或高等法院管轄第1 審案件者外，於前條第1 項程
    序進行中，被告先就被訴事實為有罪之陳述時，審判長得告
    知被告簡式審判程序之旨，並聽取當事人、代理人、辯護人
    及輔佐人之意見後，裁定進行簡式審判程序；除簡式審判程
    序及簡易程序案件外，第1 審應行合議審判，刑事訴訟法第
    273 條之1 第1 項、第284 條之1 分別定有明文。本件被告
    甲○○所涉係死刑、無期徒刑、最輕本刑為3 年以上有期徒
    刑之罪或高等法院管轄第1 審案件以外之罪，並於本院行準
    備程序時就被訴事實為有罪之陳述，本院合議庭依前揭規定
    ，經評議結果，裁定改由受命法官獨任行簡式審判程序。
二、上開犯罪事實，業據被告甲○○於本院審理時坦承不諱，又
    被告經警採集其尿液送驗結果，確呈嗎啡陽性反應，此有彰
    化縣警察局員林分局委託檢驗尿液代號與真實姓名對照認證
    單及詮昕科技股份有限公司於97年8 月1 日出具之濫用藥物
    尿液檢驗報告各1 份附卷可稽，足徵被告之自白確與事實相
    符，堪以採信。本件事證明確，被告上開犯行洵堪認定，應
    依法論科。
三、按修正毒品危害防制條例就施用毒品者，僅於「初犯」及「
    5年後再犯」二種情形，有其追訴條件之限制，即須於初犯
    經觀察、勒戒或強制戒治釋放後，5年內均無施用毒品之行
    為，始能認其前所實施之觀察、勒戒或強制戒治已足遮斷毒
    癮，而得於5年後再犯時，再予適用初犯之規定，重行觀察
    、勒戒等程序；倘5年內已經再犯，被依法追訴處罰，縱其
    第3 次（或第3 次以上）施用毒品之時間在初犯釋放5 年以
    後，與「5 年後再犯」之情形有別，且因已於「5 年內再犯
    」，顯見其再犯率甚高，原實施觀察、勒戒或強制戒治，已
    無法收其實效，而無5 年戒斷期之存在，自無再經觀察、勒
    戒及強制戒治之必要，應由檢察官逕行起訴，此有最高法院
    95年度臺非字第59、65號判決及同年度第7 次刑事庭會議決
    定足供參照。查本件被告前因施用毒品案件，經本院裁定送
    觀察、勒戒後，認無繼續施用毒品之傾向，於90年8 月27日
    執行完畢釋放，並由臺灣彰化地方法院檢察署檢察官以90年
    度毒偵字第2646、3686號為不起訴處分確定。又於92年間，
    因施用毒品案件，經本院裁定令入戒治處所施以強制戒治，
    因成效經評定合格，嗣經本院裁定停止戒治，所餘戒治期間
    付保護管束，而於92年12月8日出所，惟嗣因毒品危害防制
    條例於93年1月9日修正而毋庸繼續執行，其刑事案件部分，
    則經本院以92年度訴字第793號判決判處有期徒刑8月確定等
    情，有臺灣彰化地方法院檢察署刑案資料查註紀錄表及臺灣
    高等法院被告前案紀錄表各1份在卷可考，則其再犯
    本件施用第一級毒品犯行，按諸前揭說明，即與5 年後再犯
    之情形有別，自應逕行追訴。
四、核被告甲○○所為，係犯毒品危害防制條例第10條第1 項之
    施用第一級毒品罪。被告持有第一級毒品進而施用，其持有
    第一級毒品之低度行為，應為其施用第一級毒品之高度行為
    吸收，不另論罪。又被告前因恐嚇案件，經臺灣高等法院臺
    中分院以94年度上更(一)字第271 號判決判處有期徒刑8 月確
    定；另於94年間，因施用第一、二級毒品案件，經本院以94
    年度訴字第761 號判決分別判處有期徒刑9 月、3 月，合併
    定應執行刑有期徒刑11月確定，上開之罪，並經臺灣高等法
    院臺中分院裁定合併定應執行刑為有期徒刑1 年6 月確定，
    入監執行後，於95年12月1 日縮短刑期假釋出監付保護管束
    ，並於95年12月18日保護管束期滿未經撤銷而視為執行完畢
    乙情，有臺灣高等法院被告前案紀錄表、臺灣彰化地方法院
    檢察署刑案資料查註紀錄表各1 份在卷可憑，其於有期徒刑
    執行完畢後，5 年內故意再犯本件有期徒刑以上之罪，為累
    犯，應依刑法第47條第1 項之規定加重其刑。爰審酌被告有
    多次施用毒品前科，及其施用毒品之動機、目的、方法、不
    知珍惜身體、施用毒品所生危害，暨犯後坦承犯行之態度等
    一切情狀，量處如主文所示之刑，以示懲儆。
據上論斷，應依刑事訴訟法第273 條之1 第1 項、第299 條第1
項前段，毒品危害防制條例第10條第1 項，刑法第11條前段、第
47條第1 項，判決如主文。
本案經檢察官賴志盛到庭執行職務。
中    華    民    國    97    年    10    月    2     日
                  刑事第七庭          法  官  郭麗萍
以上正本證明與原本無異。
如不服本判決，應於判決送達後10日內，向本院提出上訴書狀，
上訴書狀應「敘述具體上訴理由」，並按他造當事人之人數附繕
本。「切勿逕送上級法院」。
中    華    民    國    97    年    10    月    3     日
                                      書記官  吳冠慧
附錄本案論罪科刑法條全文：
毒品危害防制條例第10條
施用第一級毒品者，處 6 月以上 5 年以下有期徒刑。
施用第二級毒品者，處 3 年以下有期徒刑。


司法院資訊處製作；財團法人民間司法改革基金會備份。
